【裁判字號】    97,交聲,662
【裁判日期】    970819
【裁判案由】    聲明異議
【裁判全文】
臺灣彰化地方法院交通事件裁定         97年度交聲字第662號
移送機關即
原處分機關  交通部公路總局臺中區監理所彰化監理站
異  議  人
即受處分人  甲○○
上列受處分人因違反道路交通管理處罰條例案件，對於交通部公
路總局臺中區監理所彰化監理站分別於中華民國97年4月9日所為
之處分（原處分案號：彰監四字第裁64-GD0000000號裁決書）聲
明異議，本院裁定如下：
    主  文
異議駁回。
    理  由
一、原處分意旨略以：受處分人即異議人甲○○於96年9 月3 日
    13時30分許，駕駛車牌號碼0456-SF 號自小客車，行經臺中
    市○○路時，因有「駕駛人未繫安全帶」之違規事由，為警
    當場掣單舉發。嗣原處分機關依道路交通管理處罰條例第31
    條第1 項規定，裁處罰鍰新臺幣1,500 元，於法應無不合等
    語。異議人則以：伊從未開過該違規車輛，且罰單亦非本人
    簽名等語，為此而提出聲明異議。
二、按受處分人不服道路交通管理處罰條例第 8條所定主管機關
    所為之處罰者，得於接到裁決書之翌日起20日內，向管轄地
    方法院聲明異議，道路交通管理處罰條例第 87條第1項定有
    明文。又依道路交通管理處罰條例第87條規定向管轄法院聲
    明異議之期間，自裁決送達之翌日起算，並得依法扣除在途
    期間；交通法庭認聲明異議不合法律上之程式，且無從補正
    ，或其異議權已喪失者，應以裁定駁回之，道路交通案件處
    理辦法第12條、第18條亦分別訂有明文。復按處理違反道路
    交通管理事件，有關文書送達之程序，依行政程序法之規定
    。送達，於應受送達人之住居所、事務所或營業所為之。於
    應送達處所不獲會晤應受送達人時，得將文書付與有辨別事
    理能力之同居人、受僱人或應送達處所之接收郵件人員，違
    反道路交通管理事件統一裁罰基準及處理細則第5 條、行政
    程序法第72條第1 項、第73條第1 項分別定有明文。另道路
    交通異議案件，當事人非居住於處罰機關所在之鄉、鎮、市
    ，但居住於受理聲明異議案件法院之管轄區域者，依法院訴
    訟當事人在途期間標準第4 條之規定，應依同標準第2 條第
    1 款中之地方法院在途期間欄所載日數，扣除在途期間。
三、經查：
  (一)本件受處分人甲○○係就彰監四字第裁64-GD0000000號裁決
    聲明異議，而上開裁決書經原處分機關交由郵政機關，於97
    年4 月11日，送達至受處分人之戶籍地即彰化縣彰化市○○
    路20號，送達時雖未獲會晤異議人本人，但已由其同居之配
    偶簽名代收在案，此為受處分人所不爭執，亦有上開裁決書
    、送達證書影本各1 紙附卷可參，故原處分機關依上揭地址
    為送達，並無違誤，堪認本件裁決書業已合法送達，並自該
    日起發生送達之效力。
  (二)本件上開裁決書既於97年4 月11日向受處分人為合法送達，
    已如上述，受處分人如對是項裁決不服欲提起異議，依照首
    揭說明，其20日之異議期間應自97年4 月12日（即收受裁決
    書之翌日）起至同年5 月1 日止；另受處分人之住所係位於
    彰化縣彰化市○○路20號，但居住於本院之管轄區○○○○
    ○道路交通案件處理辦法第12條及法院訴訟當事人在途期間
    標準第4 條之規定，其在途期間為2 日，應加計之，從而受
    處分人至遲應於97年5 月3 日以前（因該日及該日之次日均
    為休假日，故應延至97年5 月5 日以前），向原處分機關提
    出異議，始為合法。然受處分人竟遲97年5 月9 日始向原處
    分機關提出聲明異議狀，此有原處分機關移送書所附蓋有收
    狀章戳之聲明異議狀在卷可按，是受處分人聲明異議顯已逾
    20日之異議期間。從而，依照前開法條規定及說明，本件受
    處分人逾期始聲明異議，其異議權業已喪失，且屬不得補正
    ，依法自應予以駁回。
據上論斷，應依道路交通管理處罰條例第87條第2 項、道路交通
案件處理辦法第18條前段，裁定如主文。
中    華    民    國    97    年    8     月    19    日
                      交通法庭  法  官  簡婉倫
以上正本證明與原本無異。
如不服本裁定，應於裁定送達後 5日內向本院提出抗告狀 (須附
繕本)。
中    華    民    國    97    年    8     月    19    日
                                書記官  林盛輝


司法院資訊處製作；財團法人民間司法改革基金會備份。
